臺灣嘉義地方法院刑事判決　　　　　　　 96年度訴字第999號
公　訴　人　臺灣嘉義地方法院檢察署檢察官
被　　　告　乙○○
指定辯護人　本院公設辯護人　丙○○
上列被告因偽造有價證券案件，經檢察官提起公訴（96年度偵緝
字第660 號），本院判決如下：
    主  文
乙○○犯偽造有價證券罪，處有期徒刑壹年捌月。緩刑肆年。偽
造之本票壹紙沒收。
    事  實
一、乙○○於民國96年4月2日，前往友人甲○○位於嘉義市○○
    ○路之住處，向甲○○借款新臺幣（下同）1 萬元，其為擔
    保該借款債務之清償，竟意圖供行使之用，基於偽造有價證
    券之犯意，冒用「楊千金」名義，在甲○○已填妥金額為1
    萬元、發票日為96年4 月2 日、到期日為96年4 月12日之本
    票1 紙（票號為785586號）上，於發票人欄位偽造「楊千金
    」之署名，而簽發上開本票，繼在上址持交甲○○而行使之
    。嗣本票屆期，甲○○未獲付款，遂持上開本票向本院聲請
    核發支付命令，惟經本院通知補正「楊千金」全戶戶籍謄本
    ，甲○○因無從補正，而查知上情。
二、案經甲○○訴由臺灣嘉義地方法院檢察署檢察官偵查起訴。
    理  由
一、按被告以外之人於審判外之陳述，雖不符刑事訴訟法第159
    條之1至第159條之4之規定，而經當事人於審判程序同意作
    為證據，法院審酌該言詞陳述或書面陳述作成時之情況，認
    為適當者，亦得為證據。當事人、代理人或辯護人於法院調
    查證據時，知有第159條第1項不得為證據之情形，而未於言
    詞辯論終結前聲明異議者，視為有前項之同意，刑事訴訟法
    第159條之5定有明文。查本件被告及其辯護人於言詞辯論終
    結前，對於證人即告訴人甲○○於偵查中檢察事務官訊問時
    之證詞等下列供述證據之證據能力，並未聲明異議，復經本
    院於審理時逐一提示予被告及辯護人表示意見，本院審酌該
    等供述證據之取得過程並無瑕疵，與本案待證事實間復具有
    相當之關聯性，以之為本案證據並無不當，自得採為本件認
    定事實之基礎，合先敘明。
二、上開犯罪事實，業據被告乙○○於本院審理中坦承不諱（見
    本院卷第14頁、第34頁），核與證人即告訴人甲○○證述之
    情節大致相符（見他字卷第3 至4 頁、交查卷第4 頁、偵緝
    卷第17、30頁）；此外，並有上開偽造之本票影本1 紙，以
    及甲○○民事支付命令聲請狀、本院96年度促字第11143 號
    支付命令、本院96年5 月23日嘉院龍非善96促第11143 號通
    知函影本各1 份在卷可佐（見他字卷第5 至10頁），足認被
    告具任意性之自白與事實相符，本件事證明確，被告犯行堪
    以認定，應予依法論科。
三、論罪科刑：
(一)本票可以流通市面，為有價證券（最高法院31年上字第409
    號判例參照）；被告冒用「楊千金」名義簽發上開本票，係
    犯刑法第201 條第1 項之偽造有價證券罪（另甲○○以被告
    持偽造之本票供借款擔保之用，而告訴其涉嫌刑法第339 條
    第1 項之詐欺取財罪部分，業經臺灣嘉義地方法院檢察署檢
    察官作成不起訴處分確定，附此敘明）。被告於上開本票上
    偽造「楊千金」署名之行為，為偽造有價證券之部分行為，
    其偽造後復持以行使，行使偽造有價證券之低度行為應為偽
    造有價證券之高度行為所吸收，均不另論罪。查被告偽造上
    開本票，僅係持以向告訴人借款，票面金額僅1 萬元，危害
    社會金融秩序之情節尚非嚴重，惡性亦非重大，且被告業於
    本院審理中與告訴人調解成立，有嘉義市西區調解委員會調
    解筆錄影本1 份在卷可稽（見本院卷第29頁），本院綜合上
    情，認被告之犯罪情狀在客觀上足以引起一般同情，顯可憫
    恕，縱論處被告刑法第201 條第1 項所定之最低刑度有期徒
    刑3 年，猶嫌過重，確有法重情輕之失衡情狀，爰依刑法第
    59條規定酌減其刑。
(二)爰依被告之供述及其前案紀錄表，審酌：被告國中畢業之智
    識程度，未曾因犯罪受有期徒刑之宣告，素行尚可，目前作
    零工，已離婚、與次子同住之生活狀況，及其犯罪之動機、
    目的、手段，犯後於本院審理中坦承犯行，並與告訴人調解
    成立，犯後態度良好等一切情狀，量處如主文所示之刑，以
    示懲儆。
(三)查被告前未曾受有期徒刑以上刑之宣告，有其臺灣高等法院
    被告前案紀錄表在卷可稽，因一時短於思慮，致罹刑章，惟
    其犯後坦承犯行，並於本院審理中與告訴人調解成立，已見
    悔意，堪信被告經此次偵、審程序，當知所警惕，而無再犯
    之虞。另依被告之供述及其全戶戶籍資料查詢結果，被告因
    婚姻失敗而罹患憂鬱症，長期以來均需持續就醫以及服藥控
    制病情，其與次子同住，工作不穩定，家庭經濟狀況欠佳，
    本院衡酌前情，認前開被告所受宣告之刑，以暫不執行為適
    當，爰併予宣告緩刑4 年，用啟自新。
(四)按偽造之有價證券不論屬於犯人與否，沒收之，刑法第205
    條定有明文。是本件被告所偽造之上開本票1 紙，應依刑法
    第205 條宣告沒收。
據上論斷，應依刑事訴訟法第299 條第1 項前段，刑法第201 條
第1 項、第205 條、第59條、第74條第1 項第1 款，刑法施行法
第1 條之1 第1 項、第2 項前段，判決如主文。
本案經檢察官江金星到庭執行職務
中　　華　　民　　國　　96　　年　　12　　月　　31　　日
                  刑事第三庭 審判長法　官  陳 仁 智
                                   法　官  鄭 雅 文
                                   法　官  陳 蒨 儀
上列正本證明與原本無異。
如不服本判決，應於判決送達後十日內向本院提出上訴狀，上訴
書狀依法應敘述具體理由，如未敘述具體理由者，應於上訴期間
屆滿後二十日內補提理由書於本院（均應附繕本）。告訴人或被
害人如對於本判決不服者，應具備理由請求檢察官上訴，其上訴
期間之計算係以檢察官收受判決正本之日期為準。
中　　華　　民　　國　　96　　年　　12　　月　　31 　 日
                                   書記官  楊 國 色
附錄本判決論罪法條：
中華民國刑法第201條
意圖供行使之用，而偽造、變造公債票、公司股票或其他有價證
券者，處3 年以上10年以下有期徒刑，得併科3 千元以下罰金。
行使偽造、變造之公債票、公司股票或其他有價證券，或意圖供
行使之用，而收集或交付於人者，處1 年以上7 年以下有期徒刑
，得併科3 千元以下罰金。
